# 股份支付分期摊销条件

提问人：小兵审计 时间：2019-02-18 10:19:49
请教陈版，员工持股平台与外部投资者入股相隔不到七个月，每股低 10 元，外部价是否可作为公允价参考确认股份支付？另外合伙协议约定，退伙条件为不在公司任职等，退伙时，约定， 1 、从入伙之日起，五年内退伙，公司按原价回购， 2 、超过五年退伙按年利率 5% 补偿， 3 、超过五年如公司上市，按市场价回购。公司应如何确定股份支付分期？且该约定存在合伙平台已持有股份，但如果员工 2 年后离职，新入伙的员工，入伙期限又从头算起，会计上应如何处理？

回答人：chenyiwei
1 、虽然员工持股平台和外部投资者的入股时间间隔 7 个月，但这种情况下的外部投资者入股价格仍可以作为确定股份支付中标的股份公允价值的参考。即使最终使用其他方式确定了授予日公允价值，但除非有充分、合理的理由和解释，否则该结果不应明显低于外部股东的该次入股价格。
2 、该次股份支付的等待期为自授予日起至以下两者中的较晚时点：（ 1 ）自授予日起满 5 年之日；（ 2 ）公司股票上市日。如果无法合理估计股票上市日，则按 5 年摊销股份支付费用。
3 、新入伙的员工按照其入伙之日重新计算股份支付，作为一项新的股份支付交易进行会计处理。